臺灣臺北地方法院民事裁定
110年度訴字第6838號
原      告  江麗華  
訴訟代理人  陳克譽律師
            王俊賀律師
被      告  江慶福  
            江慶忠  

共      同
訴訟代理人  廖希文律師
上列當事人間請求分割共有物等事件，本院裁定如下：
    主  文
原告應於收受本裁定送達後五日內，補繳裁判費新臺幣貳仟陸佰
柒拾參元，逾期不繳，即駁回其訴。
    理  由
一、按訴訟標的之價額，由法院核定。核定訴訟標的之價額，以
    起訴時之交易價額為準；無交易價額者，以原告就訴訟標的
    所有之利益為準；分割共有物涉訟，以原告因分割所受利益
    之價額為準，民事訴訟法第77條之1第1項、第2項、第77條
    之11分別定有明文。次按以一訴主張數項標的者，其價額合
    併計算之；但所主張之數項標的互相競合或應為選擇者，其
    訴訟標的價額，應依其中價額最高者定之，民事訴訟法第77
    條之2第1項亦有明文；而不真正連帶債務之數債務人具有同
    一目的，而對債權人各負全部給付之義務，然各債務有其不
    同發生之原因，債權人以一訴主張該不同發生原因之法律關
    係，而為不真正連帶之聲明，核屬上開條文所稱之「主張之
    數項標的互相競合」，其訴訟標的價額，應依其中價額最高
    者定之（最高法院104年度台抗字第72號民事裁定意旨參照
    ）。另按，按因定期給付或定期收益涉訟，以權利存續期間
    之收入總數為準，期間未確定時，應推定其存續期間，但其
    期間超過10年者，以10年計算，亦為民事訴訟法第77條之10
    明文，而民事訴訟係確定私權之程序，於判決確定之同時亦
    確定私權之存否，一般理性國民理當遵循確定判決就私權爭
    執所為之判斷，於請求給付之訴訟，確定判決如認原告私權
    存在，被告於判決確定時即應履行判決所命之給付，原告之
    權利並因被告之履行給付而消滅；如認原告私權不存在，原
    告於判決確定時起即無得再事主張其權利存在；是以判決確
    定之時點，應可作為推定訟爭權利存續之依據。末按，原告
    之訴，有起訴不合程式或不備其他要件者，法院應以裁定駁
    回之。但其情形可以補正者，審判長應定期間先命補正，同
    法第249條第1項第6款亦有明定。
二、經查：
　㈠原告起訴聲明為：⑴准原告與被告共有如附表所示之土地及建
    物（下合稱系爭不動產）變價拍賣，賣得價金按兩造間所有
    權應有部分比例分配。⑵被告江慶福應給付原告新臺幣（下
    同）7萬0,616元，及自民國110年1月12日起至清償日止，按
    年息百分之5計算之利息；並自110年3月16日起至系爭不動
    產拍定日止，按每月16日前，給付原告3,828元，不足一個
    月按比例計算。⑶被告江慶忠應給付原告7萬0,616元，及自
    起訴狀繕本送達翌日起至清償日止，按年息百分之5計算之
    利息；並自110年3月16日起，至系爭不動產拍定日止，按每
    月16日前，給付原告3,828元，不足一個月按比例計算。⑷前
    二項聲明，如其中有任一被告已為全部或一部之給付者，他
    被告於已給付範圍內免給付義務。原告聲明第一項，依民法
    第823條第1項前段、第824條第2項規定，請求分割共有物之
    部分，應依民事訴訟法第77條之11規定，以原告因分割所受
    利益之價額為訴訟標的價額。而聲明第二項及第三項，係原
    告本於共有人地位依民法第179條及第184條第1項前段規定
    ，請求被告賠償並給付租金，與前開分割共有物訴訟各自獨
    立之訴訟，彼此並無互相競合、應為選擇之關係，亦非以同
    一訴訟標的（即請求權基礎）附帶請求孳息、損害賠償、違
    約金或費用，自應依民事訴訟法第77條之2第1項前段規定，
    與第一項聲明之分割共有物部分合併計算價額。另聲明第二
    項及第三項間，如其中任一被告已為給付時，其他被告於該
    已給付範圍內同免責任，屬不真正連帶之聲明，為主張之標
    的互相競合，其標的價額應依其中價額最高者定之。
　㈡聲明第一項部分，依原告提出之不動產交易實價查詢資料及
    原告應有部分計算，堪認原告主張因分割系爭不動產可得之
    利益為340萬0,556元，為有理由。另就聲明第二項前半段請
    求給付金額7萬0,616元，後半段請求之定期給付起算日為11
    0年3月16日，然就給付終日則無法確定，依首揭說明，自得
    以本件訴訟確定時點作為推定訟爭權利存續之依據，則參酌
    各級法院辦案期限實施要點第2點規定民事通常程序審判案
    件期限，第一審1年4個月、第二審2年、第三審1年，原告主
    張之權利存續期間推估為52個月，是第二項聲明請求金額共
    計26萬9,672元（計算式：70,616元＋3,828元×52＝269,672元
    ）；而聲明第三項標的之價額應同於第二項聲明。是以，本
    件訴訟標的價額應核定為367萬0,228元（計算式：3,400,55
    6＋269,672元＝3,670,228元），應徵第一審裁判費3萬7,432
    元，惟原告僅繳納3萬4,759元，尚欠2,673元，茲依民事訴
    訟法第249條第1項但書之規定，限原告於收受本件裁定送達
    5日內，向本院補繳上述不足額之裁判費，逾期不繳，即駁
    回原告該部分之訴，特此裁定。
中　　華　　民　　國　　110 　年　　11　　月　　25　　日
                  民事第四庭    法　官　陳雯珊
以上正本係照原本作成。　　　　　　　　　
如不服本裁定關於核定訴訟標的價額部分，應於送達後10日內向
本院提出抗告狀，並繳納抗告費新臺幣1,000元；關於命補繳裁
判費部分，不得抗告。
中　　華　　民　　國　　110 　年　　11　　月　　25　　日
                                書記官  周儀婷 
附表：
土地部分    編號 土地地號 土地面積 （平方公尺） 共有人應有部份比例  1 臺北市○○區○○段○○段000地號 375 原告：3084/300000 被告江慶福：17786/300000 被告江慶忠：3084/100000  2 臺北市○○區○○段○○段00000地號 2 原告：1/9 被告江慶福：5/9 被告江慶忠：1/3 

建物部分      建號 基地坐落 建物門牌 層次 建物面積 （平方公尺） 共有人應有部份比例 臺北市○○區○○段○○段0000號 臺北市○○區○○段○○段000地號 臺北市○○區○○街000號3樓之1 3層 總面積：100.48  原告：1/6 被告江慶福：2/6 被告江慶忠：1/2